【裁判字號】    97,訴,514
【裁判日期】    980508
【裁判案由】    偽造文書等
【裁判全文】
臺灣臺南地方法院刑事判決               97年度訴字第514號
公  訴  人  臺灣臺南地方法院檢察署檢察官
被      告  乙○○
            丙○○
上  一  人
選任辯護人  陳培芬律師
上列被告因偽造文書等案件，經檢察官提起公訴（97年度偵字第
2621號），被告於準備程序中就被訴事實為有罪之陳述，本院合
議庭裁定由受命法官獨任進行簡式審判程序，判決如下：
    主  文
乙○○共同犯如附表所示之罪，各處如附表所示之刑，其中如附
表編號一至四及九部分，各減為如附表編號一至四及九所示之刑
；上開減得及未減之刑應執行有期徒刑貳年陸月。
丙○○共同犯如附表所示之罪，各處如附表所示之刑，其中如附
表編號一至四及九部分，各減為如附表編號一至四及九所示之刑
；上開減得及未減之刑應執行有期徒刑貳年貳月。
    犯罪事實及證據名稱
一、乙○○前係址設臺南縣新市鄉○○路1號之奇美電子股份有
    限公司（下稱奇美公司）資材一處採購二部專案課採購助理
    管理師，負責辦理部品及設備維修改造工程採購事務；丙○
    ○則係太電事業有限公司（下稱太電公司）負責人，而太電
    公司係奇美公司之供應商。詎其2人分別基於意圖為自己不
    法所有、登載不實之業務準私文書、偽造準私文書及妨害電
    腦使用之犯意聯絡，利用乙○○職務之便，由乙○○先後在
    奇美公司，經由該公司Oracle電子採購系統，接受請購部門
    提出向太電公司購買部品或定作設備維修改造工程需求、並
    經太電公司報價之請購單（即「PR單」，PR單號碼及總金額
    各如附表所示）之電磁紀錄後，不依正常採購流程與太電公
    司議價及填載書面之「詢價議價比價紀錄表」，旋由上開電
    子採購系統，將上開請購單（即「PR單」）之電磁紀錄，轉
    為其業務上作成之訂單（即「PO單」，PO單號碼各如附表所
    示）之電磁紀錄，並明知為不實事項，而將該訂單中之採購
    金額電磁紀錄增改登載為如附表所示不實之PO單金額，以電
    腦傳送層轉予奇美公司採購主任蘇哲慶及資深經理涂夙娟，
    復未經蘇哲慶及涂夙娟同意，逾越授權使用權限，分別於如
    附表所示之簽核日期，無故輸入乙○○原已得知之蘇、涂2
    人密碼及帳號，侵入上開電子採購系統，偽造蘇、涂2人核
    准「PO單」之電磁紀錄之準私文書，表示該「PO單」業經有
    權主管核准之意，乃使奇美公司之該採購系統立即自動傳送
    記載不實採購總金額之「PO單」予太電公司。而丙○○知悉
    上開採購之「PO單」內容乃屬不實，竟先後於同日（即如附
    表所示廠商回覆接受訂單日），以電腦透過上開採購系統回
    覆接受該「PO單」，並於完成上開品項經請購部門驗收後，
    填製銷售額如附表「統一發票所載銷售額」欄所示之電子統
    一發票（另有營業稅如附表所示）予奇美公司（如附表編號
    9部分尚未開立統一發票），乙○○與丙○○即以上開方式
    施行詐術，致使奇美公司陷於錯誤，誤信上開不實之採購總
    金額為真，而先後於如附表「給付金錢日期」，將上開不實
    款項匯入太電公司之華南商業銀行仁德分行帳戶中而給付之
    ，受有損害（其中如附表編號8、9部分之款項，因奇美公司
    發覺有異，拒絕付款而未得逞；又如附表編號1至7銷售額部
    分之溢付金額如附表各次編號所示），之後再由乙○○及丙
    ○○朋分款項，乙○○約得百分之60，餘由丙○○取得。以
    上行為，足以生損害於奇美公司、蘇哲慶及涂夙娟。
二、證據名稱：被告乙○○及被告丙○○對於上開犯罪事實之自
    白，告訴代理人吳文淑、張容綺之警詢時指述，報價單、請
    購單（PR單）、詢價議價比價紀錄表、電子訂單（PO單）、
    主管簽核時間電子紀錄、廠商回覆接受PO單電子畫面、電子
    發票各1紙；本案報價單、書面PR單、PR單轉PO單電子畫面
    、PO單電子畫面、主管簽核時間電子紀錄、廠商回覆接受PO
    單電子畫面、統一發票、刷卡紀錄、還款意向書、問題PO單
    明細表等件；遠東國際商業銀行97年1月17日（97）遠銀財
    富字第48號函、臺灣郵政股份有限公司鳳山郵局97年1月22
    日鳳營字第0970100086號函、華南商業銀行仁德分行98年4
    月16日（98）華仁德字第53號函暨所附往來交易明細資料、
    華南銀行匯款發票明細電腦查詢畫面、華南商業銀行轉帳明
    細表傳真、奇美公司廠商貨款查詢表、修正之問題PO單明細
    表。
三、(一)按刑法上之文書，固須有一定之製作名義人，然製作名義
    人之姓名或名稱不以表明於文書為必要，苟由該具有思想而
    足以為意思表示證明之書面所載內容，或由該書面本身附隨
    之情況，如專用信箋、特殊標誌等情觀之，可推知係特定之
    名義人製作者，亦屬之。是刑法第210條之偽造私文書罪，
    所處罰之無製作權人冒用他人名義製作文書之行為，其所謂
    冒用他人名義製作者，不專以於文書上盜用他人印章或偽造
    、盜用他人之印文、署押之情形為限，舉凡自文書之內容文
    義及附隨情況，可認係冒用他人名義而製作者，均足當之（
    最高法院96年度臺上字第6370號裁判參照）。(二)又按以錄音
    、錄影或電磁紀錄，藉機器或電腦之處理所顯示之聲音、影
    像或符號，足以為表示其用意之證明者，依刑法第220條第2
    項規定，以文書論。而近代社會對於錄音、錄影、電腦之使
    用，日趨普遍，漸有取代一般文書之趨勢，故現行刑法將錄
    音、錄影、電磁紀錄視為準文書，以應實際需要，並使法律
    規定能與科技發展之狀況與時俱進。亦即電磁紀錄之內容須
    使人可以理解，製作者藉該電磁紀錄所要傳達之意思，而該
    意思傳達技術，係依習慣或約定之表達技術，合於永續狀態
    中表示一定用意證明之準文書概念。另按電磁紀錄係以電子
    、磁性等方法，在永續狀態中，記載一定之意思表示，其內
    容得藉由機器或電腦之處理，使之重現，足以為表示其用意
    之證明，自屬刑法所保護之準文書。(三)查上開偽造之蘇哲慶
    及涂夙娟核准之訂單（即「PO單」）之電磁紀錄，雖無蘇、
    涂2人之署押，惟意在表示該等訂單（即「PO單」）業經蘇
    、涂2人等有權主管核准，揆諸上開所引實務見解意旨，自
    屬準私文書。
四、(一)再按刑法廢除牽連犯後，行為人之數舉動所侵害之數罪具
    有保護同一法益之情形，及行為人為完成某一主要犯罪行為
    ，而在先前準備階段觸犯犯罪，或犯罪後為保全犯罪成果觸
    犯犯罪之情形，其行為在自然上並非完全一致，然前後仍有
    部分合致，且犯罪目的單一，依一般社會觀念，認應價為一
    罪方符合刑罰原則，如予數罪併罰，反有過度之疑，與人民
    法律感情亦未契合。是於廢除牽連犯後，適度擴張一行為概
    念，認此情形為一行為，方屬適當，此一行為即所謂「因不
    法行為結果單一性而形成之行為單數」、「構成要件的行為
    單數」（最高法院97年度臺上字第1880號判決參照）；且犯
    罪行為人所為究竟應成立一罪或數罪，決定之依據，在於罪
    數論所描述之一行為，是指「人的一個意思決定所啟動的一
    個複合的因果流程，一個複合的因果流程是由數個彼此相互
    連結而具有方法目的、原因結果或持續複製關係的因果事實
    所構成」，該一行為是社會經驗認知上的一行為。(二)查被告
    2 人所為如附表各該次編號所示業務登載不實準私文書、偽
    造準私文書、妨害電腦使用及詐欺取財既遂（或詐欺取財未
    遂）之犯行，係以如附表各該次編號所示業務登載不實、偽
    造準私文書及妨害電腦使用之方式，藉以遂行各該詐騙奇美
    公司金錢之目的，各該犯行之犯罪目的單一，且如附表各該
    次編號所示犯行具有密接性或連貫性，屬不可分離之直接密
    切關係，依一般社會觀念認知上，被告2人於如附表各該次
    編號所示業務登載不實準私文書、偽造準私文書、妨害電腦
    使用及詐欺取財既遂（或詐欺取財未遂）行為，應被評價為
    各該一行為之包括一罪，亦即顯然被告2人於如附表各該編
    號所示部分，係以一個詐欺取財之意思決定，而啟動一連串
    業務登載不實準私文書、偽造準私文書、妨害電腦使用及詐
    欺取財等不法之數個因果事實，該等因果事實彼此相互連結
    且具有方法目的、原因結果或持續複製關係，進而構成一個
    複合的因果流程，在社會經驗認知上，應被評價為一行為，
    從而，被告2人於如附表編號1至7所示之各該業務登載不實
    準私文書、偽造準私文書、妨害電腦使用及詐欺取財既遂犯
    行，於如附表編號8、9所示之各該業務登載不實準私文書、
    偽造準私文書、妨害電腦使用及詐欺取財未遂犯行，各係一
    行為同時觸犯上開各該罪名，均為想像競合犯，故被告2人
    於如附表編號1至9之各該犯行，皆應依刑法第55條前段規定
    ，從一重之偽造準私文書罪處斷。而如附表編號3所示部分
    之PR單時間相同，且參照他字卷第50、55頁所附電子畫面，
    該2頁關於Created欄之記載皆為96年2月15日，僅差距2小時
    餘，如附表編號5所示部分之PR單時間、簽核日期、廠商回
    覆接受訂單日及給付金錢日期等項目皆相同，如附表編號6
    所示部分之PO單號碼、簽核日期、廠商回覆接受訂單日、統
    一發票及給付金錢日期等項目皆相同，手段無異，故如附表
    編號3、5及6所示各該部分犯行，當係基於同一詐欺取財目
    的而為之接續動作，應各該論以接續犯，分屬各該一行為之
    包括一罪。又被告所犯如附表編號1至9之各該罪行間，犯意
    各別，時間不同，應分論併罰；又關於奇美公司給付受騙金
    錢之日期，如附表編號1、2所示之該日期雖均係96年2月15
    日，如附表編號3（關於413,715元部分）、4所示之該日期
    雖均係96年4月9日，如附表編號5、6所示之該日期雖均係96
    年5月22日，惟此等給付金錢之日期，乃係太電公司向奇美
    公司財會部門發出電子統一發票請款後，奇美公司財會部門
    為求簡便，併而為給付，自不得因合併付款，而謂如附表編
    號1與2部分，編號3與4部分，編號5、6部分，各應合而屬一
    行為之包括一罪。復按共同實施犯罪行為之人，在合同意思
    範圍內，各自分擔犯罪行為之一部，相互利用他人之行為，
    以達其犯罪之目的者，即應對於全部所發生之結果，共同負
    責（最高法院28年上字第3110號判例要旨參照），附為說明
    。
五、(一)繼按刑法上行使偽造文書或登載不實文書罪，係以行為人
    本於該文書之內容有所主張，始克成立。本件原判決事實載
    述認定上訴人基於圖利長○公司之不法利益，竟逕於其職務
    上所掌之「使用執照申請書」上蓋章，表示本案建物已依照
    核准設計圖建築完成，而製作不實事項使審查通過，並呈由
    不知情之課長覆核而行使之，隨由秘書代為決行等情，則上
    訴人簽擬上開使用執照申請書呈核，即須層轉其主管課長、
    秘書核可判行，自應僅屬機關內部職務上之層轉行為而已，
    顯然與一般所謂行使必行為人持用該不實之文書而對於內容
    有所主張，方與行使罪名相當之情形有別，原審疏未詳究，
    乃遽論上訴人牽連犯刑法第216條、第213條之行使公務員登
    載不實文書罪名，難謂無適用法則不當之違背法令（最高法
    院91年度臺上字第4432號裁判要旨參照）；查本件遭被告登
    載不實金額電磁紀錄之上開訂單（即「PO單」），雖經被告
    以電腦傳送層轉予奇美公司採購主任蘇哲慶及資深經理涂夙
    娟，惟揆諸上開實務見解，該等層轉行為，尚難認係觸犯「
    行使」罪名，惟該等「行使」罪名如成立犯罪，與上開成立
    犯罪之偽造業務登載不實準私文書罪名間，具有高、低度行
    為之吸收關係，故就該等「行使」罪嫌部分不另為無罪之諭
    知。(二)續按所謂「行使」偽造或不實之文書，乃行為人依文
    書之用法，以之冒充作真正文書而加以使用之意，故必須行
    為人就該偽造或不實之文書內容向他人有所主張，始足當之
    ；是此「行使」之行為，本質上含有欺罔之性質，且須係對
    不知情之人加以行使，倘行為人未以偽作真，相對人亦知其
    偽，則不構成「行使」文書之犯罪（最高法院95年度臺上字
    第4057號裁判參照）；故被告乙○○雖偽造蘇、涂2人核准
    「PO單」之電磁紀錄之準私文書，而使奇美公司之該採購系
    統立即自動傳送記載不實採購總金額之「PO單」予太電公司
    之被告丙○○，因丙○○同為共同正犯，知悉「PO單」內容
    不實，惟揆諸所引實務見解，該等傳送行為，尚難認係觸犯
    「行使」罪名，惟該等「行使」罪名如成立犯罪，與上開成
    立犯罪之偽造準私文書罪名間，具有高、低度行為之吸收關
    係，故就該等「行使」罪嫌部分不另為無罪之諭知。(三)另被
    告乙○○將上開訂單（即「PO單」）中之採購金額電磁紀錄
    增改登載為如附表所示不實之PO單金額，由上開電子採購系
    統傳送層轉予奇美公司採購主任蘇哲慶及資深經理涂夙娟，
    復未經蘇、涂2人同意，分別無故輸入乙○○原已得知之蘇
    、涂2人密碼及帳號，侵入上開電子採購系統之行為，當屬
    逾越蘇、涂2人授權使用權限之惡意入侵電腦系統，仍係觸
    犯刑法第358條關於「無故輸入他人帳號密碼，而入侵他人
    之電腦或其相關設備」之規定。又本件關於被告2人觸犯刑
    法第358條罪名部分，因上開Oracle電子採購系統係奇美公
    司所有，蘇、涂2人亦係於奇美公司之該等採購系統下作業
    ，故此等犯行部分由奇美公司提出告訴即已充足訴追條件，
    附予敘明。
六、爰審酌被告2人之犯罪動機、目的係為牟取不法利益、犯罪
    時未受到任何刺激、勾結串謀、利用告訴人公司管理上之疏
    漏、罔視告訴人公司利益，而詐得之金錢數額不少，造成告
    訴人公司損失非輕，被告2人朋分款項之比例，暨被告2人之
    職業、學歷，均無前科紀錄，素行尚好，犯罪後坦承犯行，
    惟尚未與告訴人公司和解，賠償損害，及公訴人於審理中之
    求刑（見本院卷第108頁）等一切情狀，分別各量處如附表
    編號1至9所示之刑（未減刑前），其中如附表編號1至4及9
    所示犯行之犯罪終了時間均係在96年4月24日以前，所犯合
    於中華民國九十六年罪犯減刑條例所列減刑條件，皆應依該
    條例第2條第1項第3款規定，各減其2人如各該次編號主文所
    示宣告刑之二分之一，再與被告2人所犯如附表編號5至8所
    示之不應減刑部分，各別合併定其應執行之刑如主文所示。
    另如附表編號8犯行之統一發票開立日期為96年9月22日，故
    認該次犯行之終了時間已在96年4月24日之後，附為敘明。
    又因本件所定應執行刑已逾6月，依刑法第41條第2項規定，
    已不符得諭知易科罰金要件。
七、據上論斷，依刑事訴訟法第273條之1第1項、第299條第1項
    前段、第310條之2、第454條，刑法第28條、第210條、第
    215條、第339條第1項、第3項、第358條、第55條前段、第
    25條第2項、第220條第2項、第51條第5款，刑法施行法第1
    條之1第1項、第2項前段，中華民國九十六年罪犯減刑條例
    第2條第1項第3款、第7條、第11條，判決如主文。又本判決
    係依刑事訴訟法第三百十條之二及第四百五十四條所製作之
    簡化判決，依法僅需記載犯罪事實、證據名稱及應適用之法
    條，並得以簡略方式為之。
八、如不服本判決應於收受本判決後十日內向本院提出上訴書狀
    ，並應敘述具體理由。如未敘述上訴理由者，應於上訴期間
    屆滿後二十日內向本院補提理由書狀（均須按他造當事人之
    人數附繕本、切勿逕送上級法院）。
本案經檢察官甲○○到庭執行職務。
中    華    民    國    98    年    5     月    8     日
                  刑事第十庭    法  官  盧鳳田
以上正本證明與原本無異。
如不服本判決應於收受本判決後10日內向本院提出上訴書狀，並
應敘述具體理由。其未敘述上訴理由者，應於上訴期間屆滿後20
日內向本院補提理由書狀（均須按他造當事人之人數附繕本）「
切勿逕送上級法院」。
                                書記官  黃憶筑
中    華    民    國    98    年    5     月    8     日
附錄本件論罪科刑法條全文：
刑法第210條：
偽造、變造私文書，足以生損害於公眾或他人者，處5年以下有
期徒刑。
刑法第215條：
從事業務之人，明知為不實之事項，而登載於其業務上作成之文
書，足以生損害於公眾或他人者，處3年以下有期徒刑、拘役或5
百元以下罰金。
刑法第339條：
意圖為自己或第三人不法之所有，以詐術使人將本人或第三人之
物交付者，處5年以下有期徒刑、拘役或科或併科1千元以下罰金
。
以前項方法得財產上不法之利益或使第三人得之者，亦同。
前二項之未遂犯罰之。
刑法第358條：
無故輸入他人帳號密碼、破解使用電腦之保護措施或利用電腦系
統之漏洞，而入侵他人之電腦或其相關設備者，處3年以下有期
徒刑、拘役或科或併科10萬元以下罰金。
附表：（幣別：新臺幣）
┌─┬─────────┬─────────┬─────────────┐
│編│PR單時間          │PO單號碼          │開立統一發票之日期、號碼  │
│號│PR單號碼          │PO單總金額        │給付金錢日期              │
│  │PR單總金額        │簽核日期（廠商回覆│統一發票所載銷售額（另有營│
│  │                  │接受訂單日）      │業稅之數額）              │
│  │                  │                  │銷售額部分之溢付金額      │
├─┼─────────┼─────────┼─────────────┤
│1 │96.1.2.23時餘許   │00000000C3L       │96.1.15、RU00000000       │
│  │00000000C3L       │96,000元          │96.2.15                   │
│  │29,800元          │96.1.5.中午11時餘 │96,000元（4,800元）       │
│  │                  │許（同日）        │66,200元                  │
│  ├─────────┴─────────┴─────────────┤
│  │乙○○共同犯偽造私文書罪，處有期徒刑參月，減為有期徒刑壹月又拾伍日│
│  │丙○○共同犯偽造私文書罪，處有期徒刑貳月，減為有期徒刑壹月。      │
├─┼─────────┬─────────┬─────────────┤
│2 │96.1.31.23時餘許  │00000000C3L       │96.1.22、RU00000000       │
│  │00000000C3L       │450,000元         │96.2.15                   │
│  │48,000元          │96.1.17.中午11時餘│450,000元（22,500元）     │
│  │                  │許（同日）        │402,000元                 │
│  ├─────────┴─────────┴─────────────┤
│  │乙○○共同犯偽造私文書罪，處有期徒刑柒月，減為有期徒刑參月又拾伍日│
│  │。                                                                │
│  │丙○○共同犯偽造私文書罪，處有期徒刑陸月，減為有期徒刑參月。      │
├─┼─────────┬─────────┬─────────────┤
│3 │96.2.12.23時餘許  │00000000C3L       │96.3.10、SU00000000       │
│  │（相同）          │（00000000C3L）   │（96.2.27、RＺ000000000）  │
│  │00000000C3L       │413,715元         │96.4.9                    │
│  │（00000000C3L）   │（336,000元）     │（96.3.20）               │
│  │119,700元         │96.3.1.上午8時餘許│413,715元（20,686元）     │
│  │（67,200元）      │（同日）          │（336,000元（16,800元）） │
│  │                  │（96.2.15.中午12時│294,015元                 │
│  │                  │餘許（同日））    │（268,800元）             │
│  ├─────────┴─────────┴─────────────┤
│  │乙○○共同犯偽造私文書罪，處有期徒刑柒月，減為有期徒刑參月又拾伍日│
│  │。                                                                │
│  │丙○○共同犯偽造私文書罪，處有期徒刑陸月，減為有期徒刑參月。      │
├─┼─────────┬─────────┬─────────────┤
│4 │略                │00000000C7L       │96.3.14、SU00000000       │
│  │00000000C7L       │7,000,000元       │96.4.9                    │
│  │590,000元         │96.3.5.下午3時餘許│7,000,000元（350,000元）  │
│  │                  │（同日）          │6,410,000元               │
│  ├─────────┴─────────┴─────────────┤
│  │乙○○共同犯偽造私文書罪，處有期徒刑壹年陸月，減為有期徒刑玖月。  │
│  │丙○○共同犯偽造私文書罪，處有期徒刑壹年肆月，減為有期徒刑捌月。  │
├─┼─────────┬─────────┬─────────────┤
│5 │96.3.3晚間        │00000000C3L       │96.4.25、SU00000000       │
│  │（96.3.3晚間）    │（00000000C3L）   │（96.4.25、SU00000000）   │
│  │00000000C3L       │1,260,000元       │96.5.22                   │
│  │（00000000C3L）   │（900,000元）     │（96.5.22）               │
│  │138,600元         │96.3.26.上午9時餘 │1,260,000元（63,000元）   │
│  │（99,000元）      │許（同日）        │（900,000元（45,000元）） │
│  │                  │（96.3.26.上午9時 │1,121,400元               │
│  │                  │許（同日））      │（801,000元）             │
│  ├─────────┴─────────┴─────────────┤
│  │乙○○共同犯偽造私文書罪，處有期徒刑壹年貳月。                    │
│  │丙○○共同犯偽造私文書罪，處有期徒刑壹年。                        │
├─┼─────────┬─────────┬─────────────┤
│6 │略                │00000000C3L       │96.4.25、SU00000000       │
│  │（略）            │（相同）          │（相同）                  │
│  │00000000C3L       │1,700,000元       │96.5.22                   │
│  │（00000000C3L）   │（2,850,000元）   │（相同）                  │
│  │78,000元          │96.3.28.中午12時餘│合計4,550,000元（合計227, │
│  │（117,000元）     │許（同日）        │500元）                   │
│  │                  │（96.3.28.中午12時│1,622,000元               │
│  │                  │餘許（同日）      │（2,733,000元）           │
│  ├─────────┴─────────┴─────────────┤
│  │乙○○共同犯偽造私文書罪，處有期徒刑壹年肆月。                    │
│  │丙○○共同犯偽造私文書罪，處有期徒刑壹年貳月。                    │
├─┼─────────┬─────────┬─────────────┤
│7 │略                │00000000C3L       │96.7.7、UU00000000        │
│  │00000000C3L       │246,000元         │96.8.7                    │
│  │24,600元          │96.5.1.中午12時餘 │246,000元（12,300元）     │
│  │                  │許（同日）        │221,400元                 │
│  ├─────────┴─────────┴─────────────┤
│  │乙○○共同犯偽造私文書罪，處有期徒刑柒月。                        │
│  │丙○○共同犯偽造私文書罪，處有期徒刑陸月。                        │
├─┼─────────┬─────────┬─────────────┤
│8 │略                │00000000C3L       │96.9.22、VU00000000       │
│  │00000000C3L       │6,080,000元       │未付款                    │
│  │130,000元         │96.3.25.上午10時餘│6,080,000元（304,000元）  │
│  │                  │許（同日）        │未付款                    │
│  ├─────────┴─────────┴─────────────┤
│  │乙○○共同犯偽造私文書罪，處有期徒刑伍月。                        │
│  │丙○○共同犯偽造私文書罪，處有期徒刑參月。                        │
├─┼─────────┬─────────┬─────────────┤
│9 │96.1月下旬間      │00000000C3L       │未開立                    │
│  │00000000C3L       │93,100元          │未付款                    │
│  │78,000元          │96.2.5.下午5時餘許│未付款                    │
│  │                  │（同日）          │                          │
│  ├─────────┴─────────┴─────────────┤
│  │乙○○共同犯偽造私文書罪，處有期徒刑貳月，減為有期徒刑壹月。      │
│  │丙○○共同犯偽造私文書罪，處有期徒刑貳月，減為有期徒刑壹月。      │
└─┴─────────────────────────────────┘


司法院資訊處製作；財團法人民間司法改革基金會備份。
